臺灣板橋地方法院刑事判決　　　　　　　　 94年度訴字第45號
　　公　訴　人　臺灣板橋地方法院檢察署檢察官
　　被　　　告　甲○○
上列被告因毒品危害防制條例案件，經檢察官提起公訴（93年度
毒偵字第5170號），本院依簡式審判程序，判決如下：
    主  文
甲○○施用第一級毒品，處有期徒刑陸月，如易科罰金，以佰
元折算壹日。扣案之注射針筒貳支，均沒收。
    事  實
一、甲○○前曾因施用第一級毒品案件，經本院以92年度毒聲字
    第2372號裁定，於民國92年11月17日送台灣臺北看守所附設
    勒戒所觀察、勒戒後，認無繼續施用毒品之傾向，於92年12
    月10日釋放出所。詎其仍未戒除毒癮，於觀察、勒戒執行完
    畢釋放後，5 年內復基於施用第一級毒品海洛因之犯意，於
    93年9 月25日21時30分許採尿前26小時內之某時（起訴書誤
    為23日15時許），在臺北縣三重市○路○街62巷25號3 樓住
    處，以注射方式施用海洛因1 次，嗣其因決心戒毒，在有偵
    查犯罪職權之公務員知悉其犯罪前，於同年月25日20時許（
    起訴書誤為21時30分許），自行前往臺北縣政府警察局蘆洲
    分局三民派出所自首（惟嗣後復行逃匿），且扣得其所有，
    供施用第一級毒品海洛因所使用之注射針筒2 支。
二、案經臺北縣政府警察局蘆洲分局報告臺灣板橋地方法院檢察
    署檢察官偵查起訴。本院於準備程序進行中，甲○○就被訴
    事實為有罪之陳述，經告知簡式審判程序之旨，並聽取當事
    人之意見後，裁定進行簡式審判程序。
    理  由
一、上揭犯罪事實，業據被告甲○○坦承不諱，被告雖陳稱對自
    首前施用第一級毒品海洛因之確實時間已記憶不清（94年4
    月11日審判筆錄），然依其自首時為警採集之尿液經送檢驗
    後，確呈鴉片類陽性反應，有臺灣檢驗科技股份有限公司濫
    用藥物尿液檢驗報告書1 紙在卷可稽，依海洛因於人體內代
    謝之時間推算，足以認定被告係於93年9 月25日21時30分許
    採尿前26小時內之某時施用海洛因，公訴意旨僅依被告於警
    詢、偵查中之供述，認定被告係於93年9 月23日15時許施用
    第一級毒品海洛因，與前揭尿液檢驗結果有違，似屬誤認，
    附此指明。此外並有臺北縣政府警察局蘆洲分局查獲毒品危
    害防制條例按涉嫌人尿液體檢編號對照表1 紙、照片3 幀、
    扣案之注射針筒2 支、臺北縣政府警察局蘆洲分局搜索、扣
    押筆錄既扣押物品目錄表1 紙附卷足憑，足認被告前揭施用
    第一級毒品之自白與事實相符，堪予採信。又被告前因施用
    第一級毒品案件，經本院以92年度毒聲字第2372號裁定，於
    92年11月17日送台灣臺北看守所附設勒戒所觀察、勒戒後，
    認無繼續施用毒品之傾向，於92年12月10日釋放出所等情，
    有臺灣高等法院被告全國前案紀錄表附卷可稽。本案事證明
    確，被告之犯行洵堪認定。
二、核被告所為，係犯毒品危害防制條例第10條第1 項之施用第
    一級毒品罪。被告施用前後持有海洛因之低度行為，應為施
    用之高度行為所吸收，不另論罪。又按刑法第62條前段所規
    定之自首，係以對於未發覺之犯罪自首而受裁判為要件，故
    犯罪行為人應於有偵查犯罪職權之公務員未發覺犯罪事實或
    犯罪人之前自首犯罪，且接受裁判，兩項要件兼備，始得依
    刑法第62條前段自首之規定減輕其刑。本件被告於本院審理
    中逃匿，經本院於94年3 月18日發布通緝，至同年月29 日
    始緝獲歸案，有本院94年板院通刑莊科緝字第0175號通緝書
    及94年4 月1 日94年板院通刑莊銷字第267 號撤銷通緝書在
    卷可查，被告在本院審理中既已逃匿，即無從認為有接受裁
    判之意思，核與刑法第62條前段所規定自首之要件不合，附
    此敘明（最高法院76年度台上字第2039號、86年度台上字第
    1951號判決可資參照）。爰審酌被告前有竊盜等前科，前次
    施用毒品犯行經觀察、勒戒後，獲不起訴處分，仍不能戒除
    毒癮，再次漠視法令禁制而犯本罪，經起訴後竟逃匿不到庭
    ，經通緝到案，犯後態度難謂良好，且驗尿鑑驗結果顯示毒
    品濃度甚高，更顯示其毒癮極為嚴重，原不容輕縱，兼衡其
    施用毒品所生危害，實以自戕身心健康為主，對於他人生命
    、身體、財產等法益，尚無明顯直接之重大實害，暨其素行
    、犯罪之動機、目的、手段、事後表示決心悔改，並向警方
    自首，似見自救之意等一切情狀，從輕量處如主文所示之刑
    ，並諭知易科罰金之折算標準，以示懲儆，並勵自新。扣案
    已使用之針筒2 支係被告所有、供本件施用毒品犯罪所用之
    物，業據被告供陳在卷，且均屬日常用品替代之物，無論就
    其性質上或使用上，均非專供施用毒品之器具，爰依刑法第
    38條第1 項第2 款宣告沒收。
據上論斷，應依刑事訴訟法第273 條之1 第1 項、第299 條第1
項前段，毒品危害防制條例第10條第1 項、第23條第2 項，刑法
第11條前段、第38條第1 項第2 款、第41條第1 項前段，判決如
主文。
本案經檢察官陳銘祥到庭執行職務。
中　　華　　民　　國　　94　　年　　4 　　月　　27　　日
                        刑事第八庭　法  官  王  偉  光
上列正本證明與原本無異。
如不服本判決應於送達後10日內向本院提出上訴狀
                                    書記官  陳  怡  君
中　　華　　民　　國　　94　　年　　4 　　月　　29　　日
附錄本案論罪科刑主要法條：
毒品危害防制條例第十條
施用第一級毒品者，處六月以上五年以下有期徒刑。
施用第二級毒品者，處三年以下有期徒刑。
